臺灣臺北地方法院刑事判決　　　　　　　95年度易字第1982號
公　訴　人　臺灣臺北地方法院檢察署檢察官
被　　　告　甲○○○○○○○ .
　　　　　　　　　　美國
上列被告因傷害案件，經檢察官提起公訴（九十五年度偵字第七
二一五號），本院判決如下：
    主    文
Ｂｌａｃｋｌｅｒ  Ｊａｍｉｅ  Ｍｉｃｈａｅｌ無罪。
    理    由
一、公訴意旨略以：被告Ｂｌａｃｋｌｅｒ  Ｊａｍｉｅ  Ｍｉ
    ｃｈａｅｌ因與告訴人乙○○就業務問題心生嫌隙，竟基於
    傷害之犯意，於民國九十四年八月二十七日晚間十時三十分
    許，在臺北市中山區○○○路一六二號前，出手毆打告訴人
    之左臉，致告訴人受有左臉及左牙挫傷等傷勢，因認被告涉
    犯刑法第二百七十七條第一項之傷害罪等語。
二、按犯罪事實應依證據認定之，無證據不得認定犯罪事實；不
    能證明被告犯罪者，應諭知無罪判決，刑事訴訟法第一百五
    十四條第二項、第三百零一條第一項分別定有明文。次按事
    實之認定，應憑證據，如未能發現確實之證據，或證據不足
    以證明，自不能以推測或擬制之方法，以為裁判基礎；再犯
    罪事實所憑之證據，無論係直接證據或間接證據，其為訴訟
    上之證明，須於一般人均不致有所懷疑而得確信為真實之程
    度，始得據為有罪之認定，倘其證明尚未達此程度而尚有合
    理之懷疑存在時，本諸無罪推定原則，自應為被告無罪之諭
    知；又被告否認犯罪事實所持辯解縱使不能成立，除非有確
    實證據足以證明對於被告犯罪已無合理之懷疑外，不能遽為
    有罪之認定；刑事訴訟法規定被告有緘默權，被告基於不自
    證己罪原則，既無供述之義務，亦不負自證清白之責任，不
    能因被告未能提出證據資料證明其無罪，或對於被訴之犯罪
    事實不置可否，即認定其有罪，最高法院著有九十二年度台
    上字第二五七○號判決可資參考。從而，認定被告有罪之證
    據，定需達到使事實審審判之法官有「確信」之心證時（即
    英美法上Ｂｅｙｏｎｄ  ａ  ｒｅａｓｏｎａｂｌｅ  ｄｏ
    ｕｂｔ），方得為被告有罪之判斷，若依負追訴犯罪職責之
    檢察官所提出之證據，尚無法使事實審法官有此程度之心證
    時，因法院僅有調查而無蒐集證據之義務（最高法院九十一
    年度台上字第五八四六號判決參照），且檢察官於訴訟上應
    負提出證據及說服之實質舉證責任，倘現存卷內證據尚未達
    有罪程度之確信時，自應為有利於被告之認定，最高法院亦
    著有九十二年台上字第一二八號判例可資參照。
三、本件公訴人認被告涉嫌違反本件犯行，無非係以被告及告訴
    人之供述、長庚紀念醫院臺北本院診斷證明書及病歷各一份
    等為其證據，訊據被告堅詞否認有何公訴人所指傷害犯行，
    辯稱當時雖與告訴人互有爭執，但並未傷害告訴人等語。經
    查：
  (一)本件證人即告訴人乙○○雖於本院審理中證稱被告有於九十
    四年八月二十七日二十二時三十分，在臺北市中山區○○○
    路一六二號某不知名之ｐｕｂ前，有用右手出拳毆打其左臉
    頰，並造成其有左臉腫脹及牙齒掉落等傷勢云云（見本院九
    十六年四月二日審判筆錄第三頁至第四頁）；惟證人Ｇｕｎ
    ｔｈｅｒ  Ｕｎｇｅｒ於本院審理中證稱其雖未於被告與告
    訴人發生爭執之現場目擊，然其於告訴人自稱遭被告毆打後
    ，有與被告及告訴人同在一家ｐｕｂ相遇，當時曾經與告訴
    人以一公尺左右之距離面對面交談，但未見到告訴人臉上有
    傷勢，告訴人也沒有提到要去醫院，只說要去找律師，而且
    告訴人係在其與被告離去該ｐｕｂ後，方離開該ｐｕｂ等語
    （見本院上開審判筆錄第十頁至第十一頁）。以本件事發時
    是二十二時三十分，而告訴人至醫院驗傷時間是當日二十三
    時（見臺灣臺北地方法院檢察署九十五年度偵字第七二一五
    號卷第八頁之診斷證明書）觀之，證人Ｇｕｎｔｈｅｒ  Ｕ
    ｎｇｅｒ當係在告訴人自稱遭毆打（二十二時三十分）至驗
    傷（二十三時）期間見到告訴人，在其已近距離與告訴人面
    對面對話之情形下，竟未發現告訴人臉上有傷勢，足認告訴
    人之傷勢是否為被告所造成，依卷內證據觀之，即屬可疑；
    況且，告訴人倘真於當日遭被告毆打成傷，何以竟不報警或
    立即就醫，而仍與被告進入同一ｐｕｂ，並遲至被告及證人
    Ｇｕｎｔｈｅｒ  Ｕｎｇｅｒ均已離開ｐｕｂ後，方離開該
    ｐｕｂ前往就醫，此亦與常情有違，是難以告訴人之供述及
    診斷證明書，即據以論斷被告之罪刑。
  (二)又證人丙○○於本院審理中雖證稱被告當時有打告訴人一巴
    掌云云，然本件由告訴人偵審中所述，被告係以出拳方式毆
    打告訴人（分見上開偵卷第五十四頁至第五十五頁、本院前
    揭審判筆錄第三頁），此與證人丙○○所證述之被告係以打
    巴掌方式傷害告訴人一情，已有未合，參以證人丙○○於本
    院審理中先證稱被告傷害告訴人後，其（即證人丙○○）即
    先行離開，復又改稱被告傷害告訴人後，其（即證人丙○○
    ）有與告訴人同至ｐｕｂ云云（見本院前揭審判筆錄第七頁
    、第十三頁），其證詞反覆不一，證明力甚低，客觀上亦難
    為認定被告有罪之證據。
四、綜上所述，本前諸最高法院九十二年度台上字第一二八號判
    例之說明，檢察官應負提出證據及說服之實質舉證責任，倘
    現存卷內證據尚未達有罪程度之確信時，自應為有利於被告
    之認定。本件由卷內所存之證據，由上開論述可知，均不足
    為被告有傷害告訴人之認定，是就此部分，即應就被告為有
    利之認定而為無罪之諭知。
據上論斷，應依刑事訴訟法第三百零一條第一項，判決如主文。
本案經檢察官王志超到庭執行職務
中　　華　　民　　國　　96　　年　　4 　　月　　16　　日
                  刑事第七庭審判長法  官  梁耀鑌
                                  法  官  余明賢
                                  法  官  吳冠霆
以上正本證明與原本無異。
如不服本判決，應於判決送達後10日內向本院提出上訴狀（應抄
附繕本）。告訴人或被害人如對於本判決不服者，應具備理由請
求檢察官上訴，其上訴期間之計算係以檢察官收受判決正本之日
期為準。
                                  書記官  廖純瑜
中　　華　　民　　國　　96　　年　　4 　　月　　16　　日
